臺灣臺北地方法院交通事件裁定　　　　　　　　　　九十三年度交聲字第六三七號
　　異議人即
　　受處分人　甲○○
右列受處分人因違反道路交通管理處罰條例案件，對於臺北市交通事件裁決所於中華
民國九十三年七月五日所為之北市裁三字第裁二二－ＡＣ0000000號裁決，聲
明異議，本院裁定如左：
    主  文
原處分撤銷。
甲○○汽車駕駛人，行車速度，超過規定之最高時速二十公里以上，處罰鍰新台幣壹
仟玖佰元，並予記違規點數壹點。
    理  由
一、按行車速度，依標誌或標線之規定，無標誌或標線者，在市區道路，時速不得超
    過五十公里，道路交通安全規則第九十三條第一項第一款定有明文。又汽車駕駛
    人，行車速度，超過規定之最高時速者，處新台幣（下同）一千二百元以上二千
    四百元以下罰鍰；另汽車駕駛人，有違反道路交通管理處罰條例第四十條第一項
    之情形者，除依原條款處罰鍰外，並記違規點數一點，道路交通管理處罰條例第
    四十條第一項及第六十三條第一項第一款分別定有明文。次按，汽車駕駛人之違
    規行為經以科學儀器取得證據資料，當場不能掣單舉發者，得對汽車所有人逕行
    舉發之；逕行舉發違反道路交通管理事件，經汽車所有人依通知單之應到案日期
    前到案，並告知違規駕駛人姓名、
    通知違規駕駛人到案依法處理；逾應到案日期或雖於期限內申訴，惟未告知實際
    駕駛人，處罰機關應依道路交通管理處罰條例第八十五條第三項規定處罰該汽車
    所有人，道路交通管理處罰條例第七之二條及違反道路交通管理事件統一裁罰基
    準及處理細則第二十四條分別定有明文。而汽車駕駛人駕駛汽車行車速度超過規
    定之最高時速者，依違反道路交通管理事件統一裁罰基準及處理細則第四十四條
    第一項及違反道路交通管理事件統一裁罰基準表（以下稱基準表）之規定，尚需
    依行為人所駕駛車輛之種類、超過最高時速之公里數及有無在應到案日期
    前到案等三項因素，為之決定應對行為人所處罰鍰之數額，是受處分人如其所有
    之汽車行車速度超過規定之最高時速二十公里以上而為警舉發，於舉發通知單上
    所載之應到案日期前到案聽候裁決，經處罰機關調查後仍認定其有上開違規行為
    者，依違反道路交通管理事件統一裁罰基準及處理細則第四十四條第一項及基準
    表之規定，應對該受處分人處以一千九百元之罰鍰，並記違規點數一點。
二、本件受處分人即異議人甲○○於民國九十三年五月二十三日三時五十五分許，駕
    駛其所有之車號為七Ａ－一八七二號之自用小客車，行經臺北市士林區○○○路
    ○段旁之速限為時速五十公里路段，竟以時速七十公里之速度超速行駛，而為設
    置於路旁之測速器以拍照之方式採證，嗣由臺北市政府警察局交通警察大隊員警
    余明宗以受處分人所有之前開車輛有前揭違反道路交通管理處罰條例第四十條第
    一項規定之行為掣單舉發，並將前開舉發通知單送達於受處分人，受處分人雖於
    舉發通知單上所載之應到案日期（即九十三年七月三日）前向原處分機關提出申
    訴，並告知其為實際駕駛人，案經原處分機關即臺北市交通事件裁決所函請舉發
    單位即臺北市政府警察局士林分局調查，因認受處分人所有之車輛確有前開違規
    行為，原處分機關乃以「駕駛人行車速度，超過規定之最高時速二十公里以上」
    之違規事實，並依道路交通管理處罰條例第四十條第一項、違反道路交通管理事
    件統一裁罰基準及處理細則第四十四條第一項及基準表之規定，於九十三年七月
    五日裁處受處分人罰鍰一千九百元（漏未記點，詳如後述）等事實，此有臺北市
    政府警察局舉發違反道路交通管理事件通知單通知聯（北市警交大字第ＡＣ00
    00000號）、臺北市政府警察局士林分局九十三年六月二十八日北市警士分
    交字第０九三六二四七二九００號函、現場採證照片、交通違規案件陳述書、臺
    北市交通事件裁決所違反道路交通管理事件之北市裁三字第裁二二－ＡＣ000
    0000號裁決書及臺北市交通事件裁決所送達證書等影本在卷可稽。
三、受處分人於其所提出之聲明異議狀內固不否認其所有之上開車輛確於前揭時間行
    經上開路段等事實，惟矢口否認有何違反道路交通管理處罰條例規定之行為，辯
    稱：其並無超速，且該測速器之準確性云云。經查：本件舉發時所使用之主機及
    天線之型號分別為ＳｐｅｅｄｏｐｈｏｔＣ及五九０－一００，器號分別為八０
    四三０九＼六００一八及０一一二號雷達測速照相設備，確係領有經濟部標準檢
    驗局九十二年五月二十七日所核發之雷達測速儀檢定合格證書（有效期限為九十
    三年五月三十一日），此有臺北市政府警察局交通警察大隊九十三年七月二十二
    日北市警交大三字第０九三六四三七八七００號函所提供之經濟部標準檢驗局雷
    達測速儀檢定合格證書影本附卷可稽，是本件用以測試之雷達測速儀，其測試檢
    定結果之準確性應堪認定；又上開路段之速限為時速五十公里，亦經臺北市政府
    警察局士林分局於九十三年六月二十八日函覆在卷，受處分人所有之上開車輛自
    有行車速度超過規定之最高時速二十公里以上之情形。至受處分人雖質疑本件雷
    達測速儀之準確性，然並未提出具體事證，且依本件測速之結果，亦難認有何顯
    非合理範圍之情形，是受處分人上開所辯，顯屬事後卸責之詞，不足採信。本件
    事證明確，受處分人所有車輛之上開違規行為，應堪認定。
四、綜上所述，受處分人所有之上開車輛確有於前揭時間行車速度超過規定之最高時
    速二十公里以上之行為，自屬違反道路交通管理處罰條例第四十條第一項之規定
    ，而受處分人於舉發通知單上所載應到案日期前（即九十三年七月三日）向原處
    分機關提出申訴，是原處分機關依道路交通管理處罰條例第四十條第一項、違反
    道路交通管理事件統一裁罰基準及處理細則第四十四條第一項及前揭基準表之規
    定裁處受處分人罰鍰一千九百元，固非無見，然受處分人上開違規行為依道路交
    通管理處罰條例第六十三條第一項第一款之規定，應並記違規點數一點，是原處
    分機關就受處分人前開違規行為，漏未記點，自有未洽。又受處分人異議意旨否
    認上開違規行為，雖無可採，然原處分既有前揭可議之處，自屬無可維持，應由
    本院予以撤銷改判，並另就前揭違規行為，依道路交通管理處罰條例第四十條第
    一項及第六十三條第一項第一款、違反道路交通管理事件統一裁罰基準及處理細
    則第四十四條第一項及前揭基準表之規定，裁處如主文第二項所示之處分。
據上論斷，應依道路交通案件處理辦法第二十條前段，裁定如主文。
中      華      民      國      九十三     年     七     月   二十六    日
                                      臺灣臺北地方法院交通法庭
                                          法  官  黃雅君
右正本證明與原本無異。
如不服本裁定，應於裁定送達後五日內向本院提出抗告狀。
                                          書記官  陳麗津
中　　　華　　　民　　　國　　九十三　　年　　　七　　　月　　二十九　　日
